臺灣板橋地方法院刑事判決　　　　　　　94年度訴字第1610號
公　訴　人　臺灣板橋地方法院檢察署檢察官
被　　　告　甲○○
上列被告因毒品危害防制條例案件，經檢察官提起公訴（93年度
核退偵字第1423號），本院準備程序進行中，被告先就被訴事實
為有罪之陳述，本院合議庭裁定依簡式審判程序，並判決如下：
    主  文
甲○○施用第一級毒品，累犯，處有期徒刑柒月，扣案之殘渣袋
肆只沒收之；又施用第二級毒品，累犯，處有期徒刑月，扣案
之玻璃球吸食器壹個沒收之。應執行有期徒刑捌月，扣案之殘渣
袋肆只、玻璃球吸食器壹個均沒收之。
    事  實
一、甲○○前於民國92年間，因竊盜案件，經本院以92年度易字
    第2844號判處有期徒刑五月確定，甫於93年11月13日縮短刑
    期期滿執行完畢。另因施用毒品案件，經本院以93年度毒聲
    字第21號裁定送觀察、勒戒後，認無繼續施用毒品之傾向，
    由臺灣板橋地方法院檢察署檢察官於93年6 月14日釋放，並
    以93年度毒偵字第839 號為不起訴處分確定。仍不知悔改，
    於觀察、勒戒執行完畢釋放後五年，竟再分別基於施用第一
    、二級毒品之犯意，先於94年6 月2 日上午某時，在臺北縣
    五股鄉工業區某處（起訴書略載為同年月3 日為警採尿前回
    溯96小時內之某時，在不詳地點），以將安非他命置於臨時
    以一般玻璃容器及吸管組裝使用之吸食器（非專供施用毒品
    之器具）內，再以火燒烤產生煙霧後吸食之方法，施用第二
    級毒品安非他命，另於94年6 月2 日的晚上10時許，在臺北
    縣林口鄉○○○路7 號10樓之2 住處（起訴書略載為同年月
    3 日為警採尿前回溯26小時內之某時，在不詳地點），以注
    射針筒注射方式，施用第一級毒品海洛因。嗣於同年月3 日
    零時30分許，在甲○○上址住處為警查獲，並扣得其所有之
    玻璃球吸食器1 個、殘渣袋4 只等物。經採集其尿液送驗，
    發現有安非他命類及嗎啡陽性反應，始查悉上情。
二、案經臺北縣政府警察局新莊分局移送臺灣板橋地方法院檢察
    署檢察官偵查起訴。
    理  由
一、按除被告所犯為死刑、無期徒刑、最輕本刑為三年以上有期
    徒刑之罪或高等法院管轄第一審案件者外，於前條第一項程
    序進行中，被告先就被訴事實為有罪之陳述時，審判長得告
    知被告簡式審判程序之旨，並聽取當事人、代理人、辯護人
    及輔佐人之意見後，裁定進行簡式審判程序，刑事訴訟法第
    273條之1第1項定有明文。查本件被告甲○○所犯並非死刑
    、無期徒刑、最輕本刑為三年以上有徒刑之罪或高等法院管
    轄第一審案件，而於準備程序進行中，被告先就被訴事實為
    有罪之陳述，經告知簡式審判程序之旨，並聽取公訴人及被
    告之意見後，由本院合議庭以裁定進行簡式審判程序，合先
    敘明。
二、右揭事實，業據被告甲○○於本院審理時坦承不諱，並有臺
    北縣政府警察局新莊分局搜索扣押筆錄、扣押物品目錄表各
    一份在卷可稽，及當場查獲之玻璃球吸食器1 個、殘渣袋4
    只扣案可資佐證。按海洛因經注射或吸入人體後，約百分之
    八十於24四小時內自尿中排出，一般而言，尿液中能否驗出
    嗎啡陽性反應與其投與量、投與途徑、採尿時間、個人體質
    及檢測方法之靈敏度有關，國外曾有文獻報導注射六毫克之
    海洛因鹽酸鹽，其代謝物嗎啡之平均可檢出時限約為26小時
    ，業經行政院衛生署藥物食品檢驗局於81年9 月8 日以藥檢
    壹字第8114885 號函述綦詳。次按甲基安非他命經口服投與
    後，約百分之七十於24小時內自尿中排出，約百分之九十於
    96小時內自尿中排出，由於目前國內尿液中甲基安非他命之
    檢驗僅為鑑定其是否呈陽性反應，尚未定其含量，且甲基安
    非他命成分之檢出與其投與方式、投與量、個人體質、採尿
    時間與檢測儀器之精密度等諸多因素有關，因此僅憑尿液中
    呈甲基安非他命陽性反應，並無法確實推算吸食時間距採集
    時間之長短，惟依上述資料推斷，最長可能不會超過4 日即
    96小時，此經行政院衛生署藥物食品檢驗局於81年2 月8日
    以（81）藥檢壹字第001156號函釋明在案。查被告於94年6
    月3 日為警查獲後，採集其尿液檢體送驗，呈嗎啡及安非他
    命類陽性反應，此有臺灣檢驗科技股份有限公司於94年6 月
    20日出具之濫用藥物尿液檢驗報告1 紙在卷足憑。足認被告
    之自白核與事實相符。另被告前因施用毒品案件，經本院以
    93年度毒聲字第21號裁定送觀察、勒戒後，認無繼續施用傾
    向，於93月6 月14日執行完畢釋放，由臺灣板橋地方法院檢
    察署以94年度毒偵字第839 號為不起訴處分確定，此有臺灣
　　高等法院被告前案紀錄表附卷可憑。本案事證明確，足認被
　  告於觀察、勒戒執行完畢後五年內再犯施用第一、二級毒品
    犯行洵堪認定。
三、按海洛因係第一級毒品，安非他命係第二級毒品；核被告於
    觀察、勒戒執完畢後五年內施用第一級毒品海洛因及第二級
    毒品安非他命之行為，分別係犯毒品危害防制條例第10條第
    1 項、第2 項之施用第一級毒品罪及施用第二級毒品罪。又
    被告施用毒品海洛因、安非他命前非法持有毒品海洛因、安
    非他命之低度行為，應分別為施用毒品海洛因、安非他命之
    高度行為所吸收，均不另論罪。又被告所犯上開二罪間，犯
    意各別，行為互殊，應分論併罰。查被告前因竊盜案件，經
    本院以92年度易字第2844號判處有期徒刑五月確定，於93年
    11月13日執行完畢出監，有前述前科表在卷可稽，其於五年
    內再犯有期徒刑以上之本罪，為累犯，應依法加重其刑爰審
    酌被告有上述前科，品行非佳、智識程度、施用海洛因、安
    非他命戕害自我身心、對社會治安潛在可能之危害程度仍非
    小、被告一度因施用毒品經送觀察勒戒，並經不起訴處分後
    ，猶不思戒解革除惡習，仍再次施用毒品，惡性非輕，惟被
    告犯罪後已坦承全部犯行態度尚稱良好等一切情狀，各量處
    如主文所示之刑，併依法定其應執行之刑，以示懲儆。扣案
    之玻璃球吸食器1 個，係供被告施用第二級毒品安非他命之
    用，殘渣袋4 個，則係供被告之前盛裝海洛因所用之物，均
    為被告所有，業據其供明在卷，爰依法宣告沒收之。
據上論斷，應依刑事訴訟法第273 條之1 第1 項、第299 條第1
項前段，毒品危害防制條例第10條第1 項、第2 項，刑法第11條
前段、第47條、第51條第5 款、第9 款、第38條第1 項第2 款，
判決如主文。
本案經檢察官徐名駒到庭執行職務。
中　　華　　民　　國　　94　　年　　8 　　月　　25　　日
                  刑事第十四庭法　官  林淑婷
以上正本證明與原本無異
如不服本判決應於送達後十日內向本院提出上訴狀
                               書記官 廖貞音
中　　華　　民　　國　　94　　年　　8 　　月　　25　　日
附錄本案論罪科刑法條全文：
毒品危害防制條例第10條：
施用第一級毒品者，處六月以上五年以下有期徒刑。
施用第二級毒品者，處三年以下有期徒刑。
